【裁判字號】    97,上訴,251
【裁判日期】    970318
【裁判案由】    違反電信法等
【裁判全文】
臺灣高等法院臺中分院刑事判決         97年度上訴字第251號
上  訴  人
即  被  告  乙○○
選任辯護人  蕭文濱律師
上列上訴人因違反電信法等案件，不服臺灣臺中地方法院96年度
訴字第2935號中華民國96年12月7日第一審判決（起訴案號：臺
灣臺中地方法院檢察署96年度偵字第16683號），提起上訴，本
院判決如下：
    主  文
上訴駁回。
    事  實
一、陳源明（綽號「川哥」，另案由檢察官偵查、起訴）、郭國
    平（由檢察官另案偵查）及不詳姓名、年籍之盧姓成年男子
    ，於民國（下同）96年4月底起至同年6月底止，共同基於意
    圖為自己不法利益，以有線方式盜接他人電信設備通信之犯
    意聯絡，由盧姓成年男子分別至欲盜接之電話所屬派出所附
    近隱密處設置控制箱，再自中華電信股份有限公司（下稱中
    華電信）立於路邊之交接箱端子面板後面電纜接續點找出欲
    盜接之派出所電話線，改線至其私設之控制箱，或自中華電
    信在電纜線上設置之RA箱內找出欲盜接之派出所電話線，改
    線至其私設之控制箱（內有控制開關及插座），先後計於臺
    中縣警察局豐原分局翁子派出所、神岡分駐所；東勢分局中
    坑派出所、石城派出所；烏日分局麗水派出所、龍津派出所
    ；清水分局清泉派出所附近300至900公尺不等處私設控制箱
    ，將上開派出所之電話線改線至其私設之控制箱內。乙○○
    則自96年5月間某日起，與陳源明、及透過陳源明間接與郭
    國平、盧姓成年男子共同基於盜接他人電信設備通訊及詐欺
    取財之犯意聯絡，以開關1次新臺幣（下同）1000元、2000
    元不等之代價，受僱於陳源明前往私設之控制箱進行切換控
    制開關之盜接電話行為以進行詐騙，並由陳源明提供附表二
    編號1、2、3、5及附表三編號1、2、3所示之物交予乙○○
    ，作為盜接電話及彼此連絡之用，乙○○即將該附表二編號
    3 所示之SIM卡插入其所有如附表二編號4所示之手機使用，
    每次欲實施詐騙行為前，即由陳源明撥打門號0000000000之
    電話給乙○○，告知欲盜接電話之私設控制箱位置，再由乙○○持可攜式之無線電話轉換器將控制箱內之線路接頭接至
    轉換器，再將控制開關轉至「我方模式」（即成功盜接派出
    所之電話，使派出所內之電話不通），藉此盜接派出所之電
    話，為免事跡敗露，約3小時左右，即再前往私設之控制箱
    ，將控制開關轉至「正常模式」（即派出所之電話可正常通
    話），先後切換開關約10餘次。並其等盜接派出所電話而另
    藉以行詐欺取財之情形如下：
  (一)96年5月24日上午7時10分，盜接臺中縣警察局東勢分局中坑
    派出所00- 00000000號電話，撥打給甲○○，謊稱為甲○○
    在軍中服役之子吳文祥之輔導長，因吳文祥在東勢與人鬥毆
    致對方受傷嚴重，現在中坑派出所留置中，如不儘快與對方
    現金和解，吳文祥將移送軍法機關處理，甲○○因一時聯絡
    不到其子，隨即撥打中坑派出所之電話查證，因該派出所的
    電話已遭盜接，接聽電話之人向甲○○謊稱確有此事，甲○○因而陷於錯誤，依指示匯款新台幣116700元至指定之帳戶
    。
  (二)96年6月14日上午5時10分許，盜接上開中坑派出所之電話，
    撥打給丙○○，謊稱為丙○○在成功嶺服役之子邵志明之輔
    導長，因邵志明在東勢地區與人鬥毆致對方受傷嚴重，現在
    中坑派出所留置中，必須儘快與對方現金和解才可返家，丙○○撥打中坑派出所之電話欲查證，因一時無法打通，親自
    前往中坑派出所了解，始知該派出所之電話遭盜接作為詐騙
    之用，而未受騙。
  (三)96年6月27日上午5時45分許，盜接台中縣警察局烏日分局麗
    水派出所00- 00000000號電話，撥打給己○○，謊稱為己○○在軍中服役之子黃俊誠之下士班長，因黃俊誠在KTV 與人
    打架而打傷人，傷者送台南奇美醫院，黃俊誠被逮捕至麗水
    派出所，並要己○○打電話向麗水派出所查證，己○○向查
    號台查得麗水派出所之電話後，即撥打麗水派出所之電話，
    接聽電話之人謊稱黃俊誠確因打傷人準備送軍法機關，並提
    供藍輔導長之電話給己○○，叫己○○與之聯絡，己○○依
    指示聯絡後，藍輔導長表示已談妥和解金額，要其匯款1167
    00元至其指定之帳戶，己○○因而陷於錯誤，前往郵局欲匯
    款時，因郵局承辦人員詢問匯款原因，經己○○告知後，該
    承辦人員察覺有異而打電話報警，經警方向黃俊誠服役之單
    位查詢，己○○始知受騙，而未匯款。
  (四)96年6月27日上午6時30分許，盜接上開麗水派出所電話，撥
    打給戊○○，謊稱係戊○○之弟曾億旺軍中服役之藍輔導長
    ，因曾億旺前往台中出公差時，與人發生鬥毆而打傷人，傷
    者已送台南奇美醫院，曾億旺已送至麗水派出所，戊○○撥
    打麗水派出所之電話欲找其弟談話，因該派出所之電話已遭
    盜接，接聽電話之人向戊○○謊稱其弟已於半小時前移送高
    雄的軍事機關，戊○○遂從台中開車前往奇美醫院，期間藍
    輔導長一再以電話與之聯絡，詢問其行蹤，並一再告知只要
    以10餘萬元和解即可，惟因藍輔導長遲未告知傷者姓名，戊○○察覺有異，再次撥打麗水派出所之電話查證，經警員接
    聽後始知受騙，而未匯款。
  (五)96年6月27日上午7時許，盜接麗水派出所電話，撥打給丁○○，謊稱係丁○○之子洪俊達軍中服役之同事，因洪俊達出
    差時與人打架，致對方一眼將近失明，並將對方手腳打斷，
    洪俊達現在麗水派出所，叫丁○○打電話向麗水派出所查證
    ，丁○○查得麗水派出所之電話後，即撥打麗水派出所之電
    話，接聽電話之人謊稱確有此事，隨後自稱藍輔導長者即打
    電話給丁○○，告知丁○○如未和解，必須移送軍事法庭審
    判，丁○○因而陷於錯誤，委託藍輔導長與對方和解，後藍
    輔導長電話告知已達成和解，必須匯款116700元至復華銀行
    竹北分行邱慧珍之帳戶（帳號：0000000000000），丁○○
    即委託友人江乾玉匯款116700至上開帳戶，惟於當日下午3
    、4時許，對方表示未接到匯款，丁○○察覺有異，經報警
    而循線查獲麗水派出所電話遭人盜接而行詐騙之情。嗣乙○○於96年7月4日21時10分許，前往私設在臺中縣龍井鄉○○
    村○○路○段守望相助隊旁即麗水派出所附近之私設控制箱
    切換控制開關時，為在場埋伏之員警當場查獲，並扣得陳源
    明及乙○○所有供犯罪所用之物及電信器材（詳如附表二所
    示），復於臺中縣大雅鄉○○路203巷11號乙○○住處扣得
    陳源明前揭所交付及乙○○所有之物及電信器材（詳如附表
    三及附表四所示）。
二、案經臺中縣警察局移送臺灣臺中地方法院檢察署檢察官偵查
    起訴。
    理  由
一、證據能力部分：
    按現行刑事訴訟法為保障被告之反對詰問權，排除具有虛偽
    危險性之傳聞證據，以求實體真實之發見，於該法第159 條
    第1項明定被告以外之人於審判外之言詞或書面陳述，除法
    律有規定者外，不得作為證據。而刑事訴訟法第159條之1至
    159條之4有傳聞法則之例外規定，且被告以外之人於審判外
    之陳述，雖不符前4條之規定，而經當事人於審判程序同意
    作為證據，法院審酌該言詞陳述或書面陳述作成時之情況，
    認為適當者，亦得為證據；當事人、代理人或辯護人於法院
    調查證據時，知有第159條第1項不得為證據之情形，而未於
    言詞辯論終結前聲明異議者，視為有前項之同意，刑事訴訟
    法第159條之5定有明文。本件檢察官、被告及辯護人並未被
    告以外之人於審判外之陳述有所爭執，且迄於言詞辯論終結
    前，均未主張有刑事訴訟法第159條第1項不得為證據之情形
    ，是應認已同意作為證據，且經本院審酌後，認無不適當之
    情形，應認均有證據能力。至被告選任辯護人雖以警員詢問
    被告依規定應錄音、錄影，認證人即本案承辦員警張維忠於
    原審有關被告犯罪部分的陳述，該部分證言內容在被告之警
    詢筆錄內未呈現者，證人張維忠於原審之陳述與刑事訴訟法
    的規定不符，應無證據能力；然證人張維忠既為本件承辦員
    警，其就參與偵辦本案所實際見聞之事項於審判中為證述，
    自亦有證據能力，均合先敘明。
二、訊據被告乙○○固坦承於上開時、地為警查獲，及受僱於陳
    源明從事盜接電話之切換開關工作，每次切換開關之代價為
    1000元或2000元，共切換約10餘次之事實不諱，惟矢口否認
    知悉盜接之電話為派出所之電話及詐欺取財之犯行，其於原
    審及本院分別辯稱：伊先前在徵信社任職時因故認識陳源明
    ，因伊本身患病，已年餘無工作，陳源明找伊從事切換開關
    之工作，伊為扶養小孩才答應，經伊詢問切換開關之用途，
    陳源明要伊不要問那麼多，伊只有單純去麗水、石城、清泉
    派出所附近切換開關而已，伊不知道盜接的是派出所電話，
    也不知陳源明盜接電話的目的是作詐欺取財之用云云。被告
    於原審及本院所選任辯護人則以：被告並無製造、變造或輸
    入電信器材之行為，依證人陳源明之證述可知，裝設控制箱
    及切換開關均由盧姓成年男子所為，扣案之轉換器亦由證人
    陳源明交付被告，被告不知證人陳源明切換開關之用途，證
    人陳源明亦證稱未告知被告切換開關之用途，被告僅依指示
    前往已裝設好之盜接派出所線路之控制箱切換開關，被告主
    觀上僅知違反電信法之規定而已；又證人陳源明於原審證稱
    ：中坑派出所電話部分，係由盧姓成年男子切換開關，是被
    害人甲○○、邱金生因此遭詐騙之事，被告並未參與，而與
    被告無關；另亦無直接證據足資證明中坑、翁子、龍津三派
    出所及神岡分駐所之電話係由被告切換開關盜接云云置辯。
    經查：
  (一)證人林伯聰即中華電信豐原營運處第一客戶網路中心主任於
    原審到庭結證稱：盜接之方式有二，一種是從中華電信立在
    路邊之電信交接箱的端子面後面電纜接續點去改線到其他隱
    密之處的控制箱，這種方式就是非法開啟進入中華電信之交
    接箱，翁子派出所被盜接就是屬於這種，非法開啟時，中華
    電信之電腦會顯示並紀錄非法開啟。另一種是架空線路，從
    中華電信在電纜線上設置之RA箱，在RA箱內改線接至私設的
    控制箱，這種方式未經過中華電信設置之電信交接箱，電腦
    無法查出，RA箱沒有設置開關，麗水、石城派出所均屬此種
    盜接方式，翁子派出所因派出所有申報電話線路故障，中華
    電信有派員檢查線路，檢查後才知遭人盜接，且翁子派出所
    的線路於電信交接箱之監控系統亦有顯示非法開啟，翁水派
    出所電話遭盜接經查獲之時間在麗水派出所之前，石城派出
    所電話遭則盜接被查獲之時間在麗水派出所之後，翁子、石
    城、神岡、中坑派出所均由伊前往現場，在現場均有看到與
    扣案之控制箱一模一樣之白鐵箱，箱內之陳設均屬相同，有
    控制開關、插座，白鐵箱外有上鎖，鎖頭及鑰匙與扣案之物
    相同，私設之控制箱距翁子派出所約6、700公尺；距神岡分
    駐所距約700公尺；距中坑派出所300公尺，距石城派出所約
    8、900公尺等語（見原審卷第73-76頁）。
  (二)證人張維忠即本件承辦員警於原審到庭結證稱：總共查獲7
    個派出所遭盜接，烏日分局麗水、龍津派出所；清水分局清
    泉派出所、豐原分局翁子、神岡派出所；東勢分局中坑、石
    城派出所，因先知悉翁子及中坑派出所電話被盜接，有請中
    華電信配合查線路，當天查獲麗水派出所，是因查獲當天麗
    水派出所發現電話被盜接，請中華電信查線路確定被盜接後
    ，在現場埋伏而查獲被告，並帶被告至其住處搜索，查扣到
    盜接其他派出所電話而私設之控制箱鑰匙，隔天借提被告帶
    同到各個現場找出他們私設的控制箱，有到龍津、清泉、神
    岡、石城派出所附近私設控制箱之處，伊當時是直接問被告
    何時開始盜接派出所電話，還未製作筆錄前，有與被告短暫
    交談，交談中得知被告知悉盜接的電話是派出所的電話，他
    們盜接派出所之電話有二階段，第一階段是從路旁之交接箱
    或RA箱盜接線路到其私設之控制箱，在這階段不會影響派出
    所之電話，第二階段是要實詐騙行為時，要將派出所之電話
    轉接到他們可以控制之下，所以他們要到私設控制箱以轉換
    器將箱內之線路接頭接到轉換器，轉換器本身有SIM卡，將
    線路控制開關轉至「我方模式」，電話就從派出所轉到他們
    控制之下，如他們不要盜接時，則將控制開關恢復到原來正
    常的模式，他們的轉換器是可攜式的，他們要盜接哪個派出
    所的電話，就帶轉換器到該派出所附近私設之控制箱作上述
    轉換動作，當天查獲被告時，被告已取出轉換器，準備帶走
    ，轉換器、控制箱及控制開關如警卷照片所示，被告作筆錄
    時，有說切換開關之作用就是把別人電話線路轉至他們可以
    控制之下等語（見原審卷第78-79頁）。
  (三)證人陳源明於原審到庭結證稱：伊以「阿川」之綽號與被告
    聯絡，96年5月中或5月底找被告，跟他說要切換開關，被告
    沒有問切換開關的用途，也未告訴被告切換開關的是派出所
    的電話線路，伊找被告僅作切換開關，控制箱及箱內的切換
    開關都是年約43歲之盧先生所裝設，找被告切換開關時，控
    制箱均已裝設完成，從路邊之交接箱及電纜上之RA箱私接線
    路至控制器，亦為盧先生所為，翁子、中坑派出所之控制箱
    都是盧先生去切換開關，因大部分都是盧先生負責，盧先生
    沒空，才會找被告去切換開關，但伊沒有做紀錄，所以無法
    很清楚記住被告與盧先生去切換開關之分工情形，扣案之轉
    換器之功能是轉接功能，類似電信局的轉接，轉換器內有
    SIM卡1張，需先設定轉接到何處的號碼，不是由伊設定，由
    主嫌郭國平設定好之後，交付郭國平之母，伊再向郭國平之
    母拿，要使用時再把轉換器帶至派出所附近私設之控制箱，
    接起端子，用控制開關轉到「我方模式」，即可完成轉接功
    能。郭國平委託伊找會轉接電話的人，伊起初不知郭國平作
    何事，直到96年5月初才知郭國平從事詐騙，因伊知悉盜接
    派出所電話，私設控制箱叫由盧先生自行勘查地形後決定，
    伊以前不曾見過扣案之轉換器，伊交給被告扣案之轉換器、
    轉換器電池、控制箱鎖頭、鑰匙、門號0000000000之SIM卡
    ，後來因為沒有用，就把全部控制箱之鑰匙交付被告，被告
    切換開關前，伊會交付盧先生所繪製標示控制箱位置、附近
    地標之派出所位置之圖予被告，被告切換開關1次之代價為
    1000元，每次開至關約3小時，被告切換開關約10次，伊均
    撥打被告持用之門號0000000000與被告聯絡切換開關之事等
    語（見原審卷第80- 87頁）。又證人陳源明之前在徵信社時
    認識郭國平，也知悉何人會盜接電話，於96年4月間找盧先
    生盜接電話，之後再找被告，問被告是否要接切換開關的工
    作，並將標有派出所之地圖交給被告，自96年4月至6月間共
    向郭國平拿了8次錢，每次都拿2萬元，再分拿給盧先生及被
    告，盜接電話之時間是96年4月至6月底，新的地點施工完畢
    ，隔約10天之後，證人陳源明就會打電話給郭國平，郭國平
    就會告知何時前往拿錢，約10天盜接1個派出所，拿到詐騙
    的錢之後，證人陳源明就會請盧先生再找新的點等情，業據
    證人陳源明於96年9月17日在臺灣臺中地方法院檢察署檢察
    官另案偵查中偵訊時結證明確（筆錄見原審卷第54- 55頁）
    。查證人陳源明於偵查中作證時，被告並未在場，被告並於
    96年7月5日即因本案而羈押於臺灣臺中看守所，證人陳源明
    應無受被告影響或與被告串證之虞，又被告就其受僱切換開
    關之代價及次數，及被告僅負責切換開關之事實，與證人陳
    源明上開證述相符，復有附表二編號1至4、附表三編號1至3
    所示之物扣案可證，足認證人陳源明就此部分之證述與事實
    相符，足堪採信。至於證人陳源明於原審所為：大部分由盧
    先生負責切換開關，被告僅負責切換石城、清泉、麗水派出
    所附近私設控制箱之切換開關等語，因警方於被告住處除查
    獲被告供稱前往石城、清泉、麗水派出所切換開關而以透明
    夾鏈袋書寫「清泉」、「麗水」之控制箱鑰匙外，尚查獲以
    透明夾鏈袋書寫「龍津」、「中坑」、「神岡」之控制箱鑰
    匙，有扣押筆錄、扣押物品目錄表在卷可稽（見警卷(一)第9-
    13頁）及上述之物扣案可證。佐以為了避免盜接派出所電話
    詐騙之行為遭警查獲，被告等人於盜接之派出所電話詐騙被
    害人得逞或經過10天左右即轉而盜接另一派出所之電話，已
    如前述；及參諸被告自承其自96年5月間即開始參與陳源明
    等人切換開關盜接電話工作等情，則被告既持有龍津、中坑
    派出所、神岡分駐所等附近控制箱之鑰匙，尤以中坑派出所
    部分，如被告未前往切換開關之控制箱鑰匙，衡情證人陳源
    明應無將盜接進行詐騙後之控制箱鑰匙再交予被告保管之理
    ，是此部分之證言，顯係附和及迴護被告之詞，與事實不符
    而不值採信。從而，盧姓成年男子負責於派出所附近私設控
    制箱，再由被告負責切換控制箱內控制開關之事實，堪以認
    定。
  (四)被害人甲○○、丙○○、己○○、戊○○、丁○○分別經歷
    犯罪事實及理由一(1)、(2)、(3)、(4)、(5)所載之情形，因而受
    騙依指示匯款或因及時察覺而未匯款之事實，業據被害人丙○○、己○○、戊○○、丁○○於警詢證述甚詳（警卷(一)37
    -39頁、第50-52頁、第53-55頁、原審卷第101-102頁），並
    據證人戊○○、己○○於原審結證屬實（見原審卷第124-12
    5 頁、第133-134頁），復有被害人甲○○報案之臺中縣警
    察局刑警大隊公務電話紀錄、元大銀行客戶往來交易明細戶
    名邱慧珍）等在卷可參（見警卷(一)35頁、原審卷第108頁）
    ，則被害人甲○○、丙○○、己○○、戊○○、丁○○因中
    坑及麗水派出所電話遭人盜接而受騙之事實，堪信為真實。
  (五)被告前往切換控制開關之私設控制箱，係設於派出所附近約
    300公尺至900公尺處，且證人陳源明指示被告切換開關前，
    會先行交付控制箱所在之位置圖予被告，而該位置圖上均有
    標示派出所之位置，已如前述，查盜接電話之目的意在從事
    不法之事而不被查獲，邇來詐騙集團利用未顯示來電號碼或
    利用外勞及他人申辦之行動電話門號進行詐騙，甚而盜接公
    家機關之電話進行詐騙等情，業經報章雜誌、電視媒體一再
    報導，政府並一再宣導，被告自難諉為不知，被告前往切換
    控制開關之私設控制箱既設於派出所附近，為取信被害人，
    盜接派出所電話實為最上策，被告對此實無不知之理，何況
    ，各紙位置圖皆有標示派出所之明確位置，並被告於本案為
    警查獲次日即95年7月6日經警依檢察官之指揮借提被告至龍
    津、中坑派出所、及神岡分駐所附近各交換箱所在處查證時
    ，被告均能主動帶同警方人員至各交換箱查獲相關器材，有
    該日被告警詢筆錄在卷可稽，並據證人張維忠證述甚詳，是
    被告知悉盜接派出所電話詐騙之事實，足堪認定。
  (六)按共同正犯之意思聯絡，原不以數人間直接發生者為限，即
    有間接之聯絡者，亦包括在內。如甲分別邀約乙、丙犯罪，
    雖乙、丙間彼此並無直接之聯絡，亦無礙於其為共同正犯之
    成立，此有最高法院77年台上字第2135號判例要旨可資參照
    ，又共同正犯應對犯罪之全部事實負責，被告受僱於陳源明
    切換盧姓男子設置控制箱之盜接電話開關，其與郭國平、盧
    姓成年男子雖無直接之聯絡，亦無礙於共同正犯之成立，被
    告仍就全部犯罪事實負責。
  (七)綜上所述，被告所為之辯解顯係事後卸責之詞，不足採信，
    本件事證明確，被告犯行堪以認定。
三、核被告所為，係犯電信法第56條第1 項以有線方式，盜接他
    人電信設備通信罪、刑法第339條第1項詐欺取財罪（被害人
    甲○○、丁○○）、刑法第339條第3項、第1 項詐欺取財未
    遂罪（被害人丙○○、己○○、戊○○）。電信法第56條第
    1 項意在處罰詐得免繳電信通信費用之不法利益規定，乃刑
    法第339條第2項詐欺得利罪之特別法，依特別法優於普通法
    之原則，自無須再論以詐欺得利罪。被告所犯上開各罪與郭
    國平、陳源明、盧姓成年男子彼此間，均有犯意之聯絡及行
    為之分擔，均為共同共犯。先後7 次以有線方式，盜接他人
    電信設備通信及先後2次詐欺取財既遂、3次詐欺取財未遂之
    犯行，犯意各別，行為互殊，應予分論併罰。原審以本案被
    告之前揭事證明確，並審酌被告犯罪之動機、目的，盜接派
    出所電話進行詐騙之手段，危害社會治安甚深，及被告所參
    與之行為、所得利益暨犯後坦承部分犯行等一切情狀，分別
    量處如附表一編號一至三所示之刑，並定其應執行刑有期徒
    刑2年6月。復以扣案附表二編號1、2、3、4及附表三編號3
    、4、5、6、7所示之物，均係電信器材，而依電信法第60條
    規定宣告沒收；附表二編號5及附表三編號1、2所示之物，
    係被告或共犯所有供犯罪所用之物，依刑法第38條第1項第2
    款宣告沒收。另敘明附表四所示之物，雖係被告所有，惟並
    無證據足資證明係被告供犯罪所用之物，而不併予宣告沒收
    。其認事用法均無不合，量刑亦稱妥適，被告上訴執詞否認
    犯罪，指摘原判決不當云云，非可採取，上訴為無理由，應
    予駁回。
四、據上論斷，應依刑事訴訟法第368條，判決如主文。
本案經檢察官庚○○到庭執行職務。
中    華    民    國    97    年     3    月    18    日
            刑事第一庭  審判長法  官  陳  紀  綱
                              法  官  姚  勳  昌
                              法  官  張  智  雄
上列正本證明與原本無異。
違反電信法部分得上訴。
詐欺取財部分不得上訴。
如不服本判決應於收受送達後10日內向本院提出上訴狀，其未敘
述上訴之理由者並得於提起上訴後10日內向本院補提理由書（均
須按他造當事人之人數附繕本）。
                              書記官  謝  雅  惠
中    華    民    國    97    年     3    月    19    日
附表一：
一、盜接中坑派出所電話而詐欺部分：
    電信法第56條第1 項以有線方式盜接他人電信通信設備罪，
    處有期徒刑5 月；刑法第339條第1項詐欺取財罪，處有期徒
    刑5月（被害人甲○○）、刑法第339條第1項、第3項詐欺取
    財未遂罪，處有期徒刑3月（被害人丙○○）。
二、盜接麗水派出所電話而詐欺部分：
    電信法第56條第1 項以有線方式盜接他人電信通信設備罪，
    處有期徒刑5月；刑法第339條第1項、第3項詐欺取財未遂罪
    ，處有期徒刑3月（被害人己○○），刑法第339條第1 項、
    第3項詐欺取財未遂罪，處有期徒刑3月（被害人戊○○）、
    刑法第339條第1項詐欺取財罪，處有期徒刑5 月（被害人丁○○）。
三、盜接翁子派出所、神岡派出所、石城派出所、清泉派出所、
    龍津派出所電話部分：
    電信法第56條第1 項以有線方式盜接他人電信通信設備罪，
    各處有期徒刑5月。
附表二：
1、無線電話轉換器1具（含門號0000000000之SIM卡及電池各1個
   ）
2、線路控制箱1只（含鎖頭及鑰匙各1個）
3、門號0000000000之SIM卡1張
4、摩托羅拉牌行動電話1支
5、川哥連絡電話之便條紙1紙
附表三：
1、控制開關使用說明1紙
2、透明夾鏈袋分別書寫「中坑」、「麗水」、「清泉」、「神
   岡」、「龍津」之夾鏈袋各1個及控制箱鑰匙各2支
3、無線電話轉換器充電器1個
4、電話線路測試機1台
5、蕊線鋸狀夾1個
6、電話線3條
7、來電顯示器1個
附表四：
1、削皮機1個
2、T型六角扳手1支
3、包商39鑰匙1支
4、插線器1支
5、鑰匙15支
附錄論罪科刑法條
電信法第56條
意圖為自己或第三人不法之利益，以有線、無線或其他電磁方式
，盜接或盜用他人電信設備通信者，處5 年以下有期徒刑，得併
科新台幣150萬元以下罰金。
意圖供自己或第三人盜接或盜用他人電信設備通信，而製造、變
造或輸入電信器材者，處1年以上7年以下有期徒刑，得併科新台
幣3 百萬元以下罰金。意圖供第三人盜接或盜用他人電信設備通
信，而販賣、轉讓、出租或出借電信器材者，亦同。
意圖供自己或第三人犯罪之用而持有前項之電信器材者，處3 年
以下有期徒刑，得併科新台幣50萬元以下罰金。
第1項及第2項之未遂犯罰之。
刑法第339條
意圖為自己或第三人不法之所有，以詐術使人將本人或第三人之
物交付者，處5年以下有期徒刑、拘役或科或併科1千元以下罰金
。
以前項方法得財產上不法之利益或使第三人得之者，亦同。
前二項之未遂犯罰之。


司法院資訊處製作；財團法人民間司法改革基金會備份。
